臺灣雲林地方法院刑事判決
                                      111年度易字第566號
公  訴  人  臺灣雲林地方檢察署檢察官
被      告  吳傳進


上列被告因竊盜案件，經檢察官提起公訴（111年度偵字第8221
號），被告於準備程序中就被訴事實為有罪之陳述，本院裁定改
依簡式審判程序審理，判決如下：
    主      文
吳傳進犯攜帶兇器竊盜罪，處有期徒刑柒月。未扣案之犯罪所得
新臺幣壹仟元沒收之，於全部或一部不能沒收或不宜執行沒收時
，追徵其價額。扣案之油壓剪壹支，沒收。
    事實及理由
壹、犯罪事實
一、吳傳進意圖為自己不法之所有，基於攜帶兇器竊盜之犯意，
    於民國111年7月16日0時19分許，騎乘車牌號碼000-000號普
    通重型機車至王文烈所管領，址設雲林縣○○鎮○○里0000號對
    面之土地公廟，持客觀上足以作為兇器使用，對人之生命、
    安全構成威脅之油壓剪1支，剪開上址之香油錢箱鎖頭（毀
    損部分未據告訴）後，竊取新臺幣（下同）1000元得手。
二、案經王文烈訴由雲林縣警察局虎尾分局報告臺灣雲林地方檢
    察署檢察官偵查起訴。　　
貳、程序部分
　　被告吳傳進所犯之罪，係死刑、無期徒刑、最輕本刑為3年
    以上有期徒刑以外之罪，亦非高等法院管轄第一審案件，被
    告於準備程序就前揭被訴事實為有罪之陳述，經依法告知簡
    式審判程序之旨，並聽取當事人之意見後，本院認無不得或
    不宜依簡式審判程序進行之情形，爰依刑事訴訟法第273條
    之1第1項規定，裁定進行簡式審判程序，是本案之證據調查
    ，依同法第273條之2規定，不受同法第159條第1項、第161
    條之2、第161條之3、第163條之1及第164條至第170條規定
    之限制。
參、認定犯罪事實所憑之證據及理由
　　上開犯罪事實，業據被告於警詢、偵訊、本院準備程序及審理時均坦承不諱（警卷第5頁至第8頁；偵卷第39頁至第41頁；本院卷第51頁、第57頁），核與證人即告訴人王文烈於警詢、偵訊時之證述（警卷第9頁、第10頁；偵卷第39頁至第41頁）大致相符，並有車輛詳細資料報表1紙（警卷第17頁）、油壓剪照片1幀（警卷第19頁）、監視器錄影畫面截圖9幀（警卷第21頁至第29頁）、現場照片4幀（警卷第31頁、第33頁）等在卷可稽，是認被告前揭任意性自白與事實相符，可以採信，本案事證已明確，被告犯行洵堪認定，應依法論科。　
肆、論罪科刑
一、按刑法第321條第1項第3款之攜帶兇器竊盜罪，係以行為人
    攜帶兇器竊盜為其加重條件，此所謂兇器，其種類並無限制
    ，凡客觀上足對人之生命、身體、安全構成威脅，具有危險
    性之兇器均屬之，且祇須行竊時攜帶此種具有危險性之兇器
    為已足，並不以攜帶之初有行兇之意圖為必要，縱在行竊場
    所隨手拾取應用，其有使人受傷害之危險既無二致，自仍應
    屬上述「攜帶兇器」之範疇（最高法院79年度台上字第5253
    號判決、90年度台上字第1261號判決意旨參照）。查本案被
    告犯案時持用之油壓剪1支，足以剪斷香油錢箱之鎖頭，有
    現場照片可憑（警卷第33頁），衡情被告持用之油壓剪既可
    破壞鎖頭，顯見質地堅硬，倘持之朝人體揮擊，對人之生命
    、身體、安全均足以構成威脅，自屬具有危險性之兇器無疑
    。
二、核被告所為，係犯刑法第321條第1項第3款之攜帶兇器竊盜
    罪。
三、爰審酌被告正值壯年，竟不思循正當方式獲取所需，而以上
    揭方式竊取他人財物，足見被告未能尊重他人財產權，欠缺
    法治觀念，所為實屬不該；衡以被告前有多次竊盜前科，此
    有臺灣高等法院被告前案紀錄表存卷可佐，其經歷數次偵審
    程序及科刑之宣告、執行，猶不思自制反省，悛悔改過，素
    行非佳；惟念及被告犯後坦承犯行，尚有悔意之犯後態度；
    復考量本案犯罪所得，暨被告於審理時自陳教育程度為高中
    畢業，無業，靠撿拾資源回收物品生活，未婚，與母親及哥
    哥同住之家庭生活經濟狀況，暨檢察官、告訴人對量刑之意
    見等一切情狀，量處如主文所示之刑。
伍、沒收　
一、供犯罪所用、犯罪預備之物或犯罪所生之物，屬於犯罪行為
    人者，得沒收之，刑法第38條第2項前段定有明文。被告持
    之為本案犯行之油壓剪1支（已扣案），係被告所有，且供
    被告犯罪所用之物，業據被告供陳在卷（本院卷第52頁），
    爰依上開規定宣告沒收。
二、被告竊得之香油錢1000元，係本案被告之不法所得，既未扣
    案，亦未返還告訴人，自應依刑法第38條之1第1項、第3項
    規定宣告沒收，於全部或一部不能沒收或不宜執行沒收時，
    追徵其價額。
陸、應適用之法律：刑事訴訟法第273條之1第1項、第299條第1
    項前段。
本案經檢察官葉喬鈞提起公訴，檢察官魏偕峯到庭執行職務。
中　　華　　民　　國　　111 　年　　12   月　　20 　　日
                  刑事第一庭  法  官  黃玥婷
以上正本證明與原本無異。
如不服本判決應於收受送達後20日內向本院提出上訴書狀，並應
敘述具體理由；其未敘述上訴理由者，應於上訴期間屆滿後20日
內向本院補提理由書（均須按他造當事人之人數附繕本）「切勿
逕送上級法院」。告訴人或被害人如對於本判決不服者，應具備
理由請求檢察官上訴，其上訴期間之計算係以檢察官收受判決正
本之日期為準。
中　　華　　民　　國　　111 　年　　12　　月　　20　　日
                                書記官  邱明通
附錄本案論罪科刑法條全文：
中華民國刑法第321條
犯前條第一項、第二項之罪而有下列情形之一者，處6月以上5年
以下有期徒刑，得併科50萬元以下罰金：
一、侵入住宅或有人居住之建築物、船艦或隱匿其內而犯之。
二、毀越門窗、牆垣或其他安全設備而犯之。
三、攜帶兇器而犯之。
四、結夥三人以上而犯之。
五、乘火災、水災或其他災害之際而犯之。
六、在車站、港埠、航空站或其他供水、陸、空公眾運輸之舟、
    車、航空機內而犯之。
前項之未遂犯罰之。